【裁判字號】    97,簡上,88
【裁判日期】    970423
【裁判案由】    傷害
【裁判全文】
臺灣嘉義地方法院刑事判決              97年度簡上字第88號
上  訴  人
即  被  告  乙○○
上  訴  人
即  被  告  甲○○
上列上訴人因傷害案件，不服本院九十七年度嘉簡字第一二七號
，中華民國九十七年三月十三日第一審簡易判決（聲請簡易判決
處刑案號：臺灣嘉義地方法院檢察署九十六年度偵字第六六九一
號）提起上訴，本院依通常程序自為第一審判決如下：
    主      文
原判決撤銷。
本件被告乙○○、甲○○均公訴不受理。
    理      由
一、本件聲請簡易判決處刑意旨略以：被告乙○○與甲○○於民
    國九十六年二月八日凌晨一時許，在嘉義市○○路一二五號
    「茱麗葉飲料店」內因故發生口角，乙○○旋徒手毆打甲○
    ○，致甲○○跌倒在地；甲○○從地上爬起後，即從桌上拿
    起水果刀一把刺向乙○○，乙○○遂以右手掌接搶水果刀，
    並拿起玻璃啤酒瓶砸向甲○○，致甲○○受有疑似輕微腦震
    盪、後枕皮下血腫及右手肘挫傷合併瘀青等傷害；乙○○則
    受有右手小指切割傷併遠端神經及肌腱斷裂等傷害，因認被
    告二人均涉犯刑法第二百七十七條第一項之普通傷害罪嫌等
    語。
二、按告訴乃論之罪，告訴人於第一審辯論終結前得撤回其告訴
    ，又告訴經撤回者，應諭知不受理之判決，並得不經言詞辯
    論為之；刑事訴訟法第二百三十八條第一項、第三百零三條
    第三款、第三百零七條分別定有明文。
三、查本件被告乙○○、甲○○互為告訴傷害案件，聲請簡易判
    決處刑意旨認均係犯刑法第二百七十七條第一項之普通傷害
    罪，依同法第二百八十七條前段之規定，須告訴乃論。茲告
    訴人乙○○、甲○○業於九十七年二月十九日本院民事簡易
    庭調解成立，並同時具狀向本院撤回刑事告訴，有調解程序
    筆錄一份、撤回告訴狀二紙附於本院卷可憑，揆諸上開規定
    ，本應為不受理判決之諭知，原審疏未審酌於此，論處被告
    二人罪刑，即有違誤。被告二人上訴意旨執此指摘原判決不
    當，為有理由，爰不經言詞辯論，由本院將原判決撤銷，另
    逕為被告二人均不受理判決之諭知。
四、本件具有刑事訴訟法第四百五十一條之一第四項第三款應為
    不受理判決諭知之情事，原審本應依同法第四百五十二條規
    定，改適用通常程序審判，惟誤用簡易程序裁判，當由本院
    準用刑事訴訟法第三百六十九條第二項規定撤銷原審判決，
    逕依通常程序為第一審判決（法院辦理刑事訴訟簡易程序案
    件應行注意事項第十四點參照），附此敘明。
據上論斷，應依刑事訴訟法第四百五十五條之一第一項、第三項
、第三百六十四條、第三百六十九條第一項前段、第三百零三條
第三款、第三百零七條，判決如主文。
中    華    民    國    97    年    4     月    23    日
                  刑事第一庭審判長法  官  許進國
                                  法  官  黃琴媛
                                  法  官  蔡廷宜
以上正本證明與原本無異。
如不服本判決，應於判決送達後10日內，向本院提出上訴狀。
中    華    民    國    97    年    4     月    23    日
                                  書記官  林美足


司法院資訊處製作；財團法人民間司法改革基金會備份。
